【裁判字號】    97,訴,501
【裁判日期】    970229
【裁判案由】    毒品危害防制條例
【裁判全文】
臺灣板橋地方法院刑事判決               97年度訴字第501號
公  訴  人  臺灣板橋地方法院檢察署檢察官
被      告  甲○○
                    （另案於臺灣臺北監獄執行中）
上列被告因違反毒品危害防制條例案件，經檢察官提起公訴（97
年度毒偵字第212 號），本院合議庭以裁定進行簡式審判程序，
判決如下：
    主  文
甲○○施用第一級毒品，累犯，處有期徒刑玖月。又施用第二級
毒品，累犯，處有期徒刑柒月。應執行有期徒刑壹年貳月。
    事  實
一、甲○○前因施用毒品案件，經本院以87年度毒聲字第3766號
    裁定將其送往勒戒處所觀察、勒戒後，認有繼續施用毒品之
    傾向，再經本院以88年度毒聲字第12號裁定令入戒治處所施
    以強制戒治，嗣其強制戒治成效經評定為合格，無繼續戒治
    之必要，經本院以88年度毒聲字第2974號裁定停止戒治，所
    餘戒治期間付保護管束，而於民國88年12月30日保護管束期
    滿未經撤銷，視為強制戒治期滿，由臺灣板橋地方法院檢察
    署檢察官以90年度戒毒偵字第67號為不起訴處分確定；甲○
    ○於上開強制戒治執行完畢後5 年內，復因施用第一級、第
    二級毒品案件，經本院以94年度訴字第670 號分別判處有期
    徒刑7 月、有期徒刑5 月，應執行有期徒刑10月確定，再因
    贓物、竊盜等案件，經本院及臺灣臺北地方法院分別判處有
    期徒刑5 月、有期徒刑3 月確定；上開4 項宣告之有期徒刑
    嗣經法院裁定定其應執行有期徒刑1 年4 月確定，並與甲○
    ○另因施用第二級毒品案件經本院以95年度易字第1056號判
    決確定之有期徒刑6 月（嗣經裁定減刑為有期徒刑3 月確定
    ）接續執行，刑期起算日期為94年11月2 日，而於96年7 月
    16日減刑執行完畢出監。詎甲○○仍不知悔改，明知海洛因
    及甲基安非他命分別為毒品危害防制條例第2 條第2 項第1
    款、第2 款所規定之第一級毒品及第二級毒品，竟基於施用
    第一級毒品海洛因之犯意，於96年9 月22日上午8 時許，在
    其位於臺北縣樹林市○○街6 巷2 號4 樓住處，以將海洛因
    粉末摻入香煙內點火吸食之方式，施用第一級毒品海洛因1
    次；另基於施用第二級毒品甲基安非他命之犯意，於同日上
    午6 時許，在臺北縣板橋市城林橋下之河濱公園內，以將甲
    基安非他命置於玻璃球吸食器內加熱燒烤吸食其煙霧之方式
    ，施用第二級毒品甲基安非他命1 次（該吸食器業經丟棄不
    復尋獲）。嗣甲○○於96年9 月22日上午10時40分許，在臺
    北縣樹林市○○街○ 段283 號前，因另涉竊盜案件為警查獲
    ，經警採集其尿液送鑑定後，發現呈海洛因代謝物嗎啡及甲
    基安非他命陽性反應，始偵得上情。
二、案經臺北縣政府警察局樹林分局報請臺灣板橋地方法院檢察
    署檢察官偵查起訴。
    理  由
一、上揭事實，業據被告甲○○於本院審理時坦白承認；且被告
    於為警查獲後所採集之尿液，經送請臺灣檢驗科技股份有限
    公司以酵素免疫分析法初步檢驗、氣相層析質譜儀法確認檢
    驗之檢驗結果，確呈海洛因代謝物嗎啡及甲基安非他命類陽
    性反應，有該檢驗機構出具之濫用藥物尿液檢驗報告1 紙附
    卷可稽，足認被告上開自白，核與事實相符。又被告前因施
    用毒品案件，經本院以87年度毒聲字第3766號裁定將其送往
    勒戒處所觀察、勒戒後，認有繼續施用毒品之傾向，再經本
    院以88年度毒聲字第12號裁定令入戒治處所施以強制戒治，
    嗣其強制戒治成效經評定為合格，無繼續戒治之必要，經本
    院以88年度毒聲字第2974號裁定停止戒治，所餘戒治期間付
    保護管束，而於88年12月30日保護管束期滿未經撤銷，視為
    強制戒治期滿，由臺灣板橋地方法院檢察署檢察官以90年度
    戒毒偵字第67號為不起訴處分確定；被告於上開強制戒治執
    行完畢後5 年內，復因施用第一級、第二級毒品案件，經本
    院以94年度訴字第670 號分別判處有期徒刑7 月、有期徒刑
    5 月，應執行有期徒刑10月確定，再因施用第二級毒品案件
    ，經本院以95年度易字第1056號判處有期徒刑6 月確定（嗣
    經裁定減刑為有期徒刑3 月確定；上開有期徒刑均已執行完
    畢），此亦有臺灣高等法院被告前案紀錄表1 份在卷可憑；
    本件事證明確，被告施用毒品犯行，堪以認定。
二、按海洛因及甲基安非他命分別為毒品危害防制條例第2 條第
    2 項第1 款、第2 款所規定之第一級毒品及第二級毒品。核
    被告施用海洛因之行為，係犯毒品危害防制條例第10條第1
    項之施用第一級毒品罪，其施用甲基安非他命之行為，係犯
    毒品危害防制條例第10條第2 項之施用第二級毒品罪；其施
    用前後持有第一級毒品海洛因、第二級毒品甲基安非他命之
    低度行為，應為其施用之高度行為所吸收，均不另論罪。被
    告所犯上開二罪，犯意各別，罪名互異，應予分論併罰。又
    被告有如事實欄第1 項所載之犯罪科刑及執行紀錄，有臺灣
    高等法院被告前案紀錄表在卷可參，其於受有期徒刑之執行
    完畢後，5 年內故意再犯本件有期徒刑以上之罪，為累犯，
    應依刑法第47條第1 項規定加重其刑。爰審酌被告前已因施
    用毒品而受不起訴處分之寬典，並經法院論罪科刑執行完畢
    ，猶不知警惕而再犯本件施用毒品之罪，顯見其自制力薄弱
    ，惟其施用毒品僅屬自殘行為，對於他人之法益尚無直接之
    侵害，及其犯後坦承犯行，態度尚稱良好等一切情狀，量處
    如主文所示之刑，並定其應執行之刑。
據上論斷，應依刑事訴訟法第273 條之1 第1 項、第299 條第1
項前段，毒品危害防制條例第10條第1 項、第2 項，刑法第11條
前段、第47條第1 項、第51條第5 款，判決如主文。
本案經檢察官劉仕國到庭執行職務
中    華    民    國    97    年    2     月    29    日
                  刑事第一庭  法  官  劉景宜
以上正本證明與原本無異
如不服本判決應於送達後10日內向本院提出上訴狀
                              書記官  謝秀青
中    華    民    國    97    年    3     月    5     日
附錄本案論罪科刑法條全文：
毒品危害防制條例第10條第1項、第2項
毒品危害防制條例第10條
施用第一級毒品者，處 6 月以上 5 年以下有期徒刑。
施用第二級毒品者，處 3 年以下有期徒刑。


司法院資訊處製作；財團法人民間司法改革基金會備份。
